---
title: "Kausal inferens III: Eksperimentelle designs"
subtitle: |
  | Metode 3
  | [.white[Link til slides: kortlink.dk/2acdu]](https://soerendamsbo.github.io/m3/m3-6_eksperimentelle-designs.html)
author: Søren Damsbo-Svendsen<br>[.white[sdas@ifs.ku.dk]](mailto:sdas@ifs.ku.dk)
institute: Institut for Statskundskab<br>Københavns Universitet
date: "Uge 15"
output:
  xaringan::moon_reader:
    css: "style.css"
    self_contained: true
    nature:
      ratio: '16:9'
      highlightStyle: github
      highlightLines: true
      countincrementalSlides: false
---

```{r, include=F}
pacman::p_load(tidyverse, knitr, ggdag, lubridate, kableExtra)

knitr::opts_chunk$set(echo = FALSE, 
                      fig.align = "center", 
                      fig.height=12)

Sys.setlocale(locale = "da_DK.UTF-8")
```

# Oversigt

```{r plan}

source("../print_plan.R")
print_plan(15)
```

---

# Recap fra sidste gang

---

# Dagens program

---

# Dagens formål

---

# Pensum

Gerber, A. S., Green, D. P. (2012). Field experiments: Design, analysis, and interpretation. WW Norton.

• Kapitel 1: Introduktion

• Kapitel 2: Kausal inferens og eksperimentering

&rarr; Bogen er en grundsten i moderne eksperimentel politologi og socialvidenskab. Eksperiment-interesserede (og kvant-interesserede mere generelt) kan med fordel kigge nærmere p˚a bogen.

---


---
---

# Dagens pointer

---

# Næste gang

---

# Tak for i dag!
